【裁判字號】    98,上易,1645
【裁判日期】    980709
【裁判案由】    毒品危害防制條例
【裁判全文】
臺灣高等法院刑事判決                98年度上易字第1645號
上  訴  人
即  被  告  甲○○
                    現於臺灣臺北監獄臺北分監
上列上訴人因被告毒品危害防制條例案件，不服臺灣板橋地方法
院98年度易字第1172號，中華民國98年5月27日第一審判決（起
訴案號：臺灣板橋地方法院檢察署98年度毒偵字第2966號），提
起上訴，本院判決如下：
    主  文
上訴駁回。
    理  由
一、依刑事訴訟法第三百五十條、第三百六十一條、第三百六十
    二條、第三百六十七條規定，不服地方法院之第一審判決而
    上訴者，須提出上訴書狀，並應敘述具體理由，為上訴必備
    之程式；其所提出之書狀未敘述上訴理由，或僅曾以言詞陳
    述上訴理由者，均應於上訴期間屆滿後二十日內補提理由書
    於第一審法院。第一審法院經形式審查，認逾期未補提上訴
    理由者，應定期間先命補正；逾期未補正者，為上訴不合法
    律上之程式，應以裁定駁回。倘已提出上訴理由，但所提非
    屬具體理由者，則由第二審法院以上訴不合法律上之程式，
    判決駁回。而所謂具體理由，必係依據卷內既有訴訟資料或
    提出新事證，指摘或表明第一審判決有何採證認事、用法或
    量刑等足以影響判決本旨之不當或違法，而構成應予撤銷之
    具體事由，始克當之（例如：依憑證據法則具體指出所採證
    據何以不具證據能力，或依憑卷證資料，明確指出所為證據
    證明力之判斷如何違背經驗、論理法則）；倘僅泛言原判決
    認定事實錯誤、違背法令、量刑失之過重或輕縱，而未依上
    揭意旨指出具體事由，或形式上雖已指出具體事由，然該事
    由縱使屬實，亦不足以認為原判決有何不當或違法者（例如
    ：對不具有調查必要性之證據，法院未依聲請調查亦未說明
    理由，或援用證據不當，但除去該證據仍應為同一事實之認
    定），皆難謂係具體理由，俾與第二審上訴制度旨在請求第
    二審法院撤銷、變更第一審不當或違法之判決，以實現個案
    救濟之立法目的相契合，此有最高法院九十七年台上字第八
    九二號判決意旨可參照。
二、本件被告上訴意旨略以：原審量刑太重，請從輕量刑等語，
    然查被告於偵訊及原審已坦承犯行（偵卷第32頁，原審卷第
    24頁背面），被告為警查獲後所採集之尿液，經送請臺灣尖
    端先進生技醫藥股份有限公司以酵素免疫分析法初步檢驗、
    氣相層析質譜儀確認檢驗之檢驗結果，確呈甲基安非他命陽
    性反應，有濫用藥物檢驗報告附卷可稽；而被告為警查獲時
    所扣得之白色透明結晶2包（驗餘淨重合計0.2218公克），
    經交通部民用航空局航空醫務中心以氣相層析質譜儀法鑑定
    之結果，確含第二級毒品甲基安非他命成分，亦有該中心98
    年4月3日航藥鑑字第0981743號毒品鑑定書1紙在卷可按；此
    外，復有玻璃球吸食器1組扣案可資佐證，事證明確，原審
    與以論罪科刑，並無不合。被告上訴意旨空言量刑太重等語
    ，然查：被告有多次施用毒品前科，最近一次，經臺灣臺北
    地方法院以96年度簡字第1894號判處有期徒刑一年，減為有
    期徒刑六月，於96年11月13日易科罰金執行完畢等情，有本
    院被告前案紀錄表在卷可參，則原審量處被告有期徒刑七月
    ，尚符比例原則，是被告上訴意旨，顯未依據卷內既有訴訟
    資料或提出新事證，指摘或表明第一審判決有何採證認事、
    用法或量刑等足以影響判決本旨之不當或違法，而構成應予
    撤銷之具體事由，揆諸上開法條規定及最高法院判決意旨，
    難認上訴合法，應予駁回。爰不經言詞辯論，依刑事訴訟法
    第三百六十七條前段、第三百七十二條規定，判決如主文。
中    華    民    國    98    年    7     月    9     日
                  刑事第十八庭審判長法  官  吳鴻章
                                    法  官  陳健順
                                    法  官  周政達
以上正本證明與原本無異。
不得上訴。
                                    書記官  廖純瑜
中    華    民    國    98    年    7     月    9     日


司法院資訊處製作；財團法人民間司法改革基金會備份。
